臺灣臺中地方法院刑事判決　　　　　　　　　　　　九十三年度訴字第二一八五號
　　公　訴　人　臺灣臺中地方法院檢察署檢察官
　　被　　　告　甲○○
右列被告因毒品危害防制條例案件，經檢察官提起公訴（九十三年度毒偵字第三二三
七號）及移
程序中就被訴事實為有罪之陳述，本院合議庭裁定由受命法官獨任進行簡式審判程序
，本院判決如左：
    主  文
甲○○連續施用第一級毒品，處有期徒刑玖月，扣案之第一級毒品海洛因壹袋（淨重
零點伍捌公克，空包裝重零點參陸公克）沒收銷燬之；又連續施用第二級毒品，處有
期徒刑肆月；應執行有期徒刑壹年，緩刑參年。緩刑期內付保護管束。扣案之第一級
毒品海洛因壹袋（淨重零點伍捌公克，空包裝重零點參陸公克）沒收銷燬之。
    事  實
一、甲○○於民國九十二年間因施用毒品案件，經執行觀察、勒戒後，因無繼續施用
    毒品傾向，經臺灣臺中地方法院檢察署檢察官於九十二年十二月二十八日以九十
    二年度毒偵字第三四八一號處分不起訴確定；詎甲○○仍未戒除毒癮，於前開觀
    察勒戒執行完畢五年內，基於施用第一級毒品之概括犯意，自九十三年六月二十
    二日起，至九十三年九月三十日止，在臺中市○○○街十七號居所，以將第一級
    毒品海洛因置入香煙點燃吸食之方式，連續施用第一級毒品多次；另基於施用第
    二級毒品安非他命之概括犯意，自九十三年六月二十二日起，至九十三年九月三
    十日止，在臺中市○○○街十七號居所，以將第二級毒品安非他命置入玻璃球於
    其下點火產生煙霧後吸食之方式，連續施用第二級毒品多次；嗣分別於九十三年
    六月二十四日二十三時三十分許、九十三年七月二十三日二時三十分許、九十三
    年十月一日二十一時許，為警在臺中市○○區○○路與何厝路口、臺中市○○區
    ○○路二段福上巷二五九號櫻花汽車旅館二０二號房內、臺中市○○區○○路與
    天水西三街口查獲，並扣得第一級毒品海洛因一袋（淨重零點五八公克，空包裝
    重零點三六公克）。
二、案經臺中市警察局報請臺灣臺中地方法院檢察署檢察官偵查起訴暨臺中市警察局
    及臺中市警察局第六分局報請臺灣臺中地方法院檢察署檢察官移送併案審理
    理  由
一、訊據被告甲○○對其前揭連續施用第一、二級毒品海洛因之事實坦承不諱，且被
    告分別於九十三年六月二十四日二十三時三十分許、九十三年七月二十三日二時
    三十分許、九十三年十月一日二十一時許，為警查獲時所採集之尿液經送檢驗結
    果，均呈嗎啡及甲基安非他命陽性反應，此有詮昕科技股份有限公司九十三年六
    月三十日報告編號00000000號、九十三年七月二十八日報告編號000
    00000號、九十三年十月十四日報告編號三Ａ０六００五八號濫用藥物尿液
    檢驗報告各一紙附卷可證，足認其自白與事實相符。又被告前因施用毒品案件，
    經本院裁定送觀察勒戒處所觀察勒戒後，認無繼續施用毒品傾向，經臺灣臺中地
    方法院檢察署檢察官於九十二年十二月二十八日以九十二年度毒偵字第三四八一
    號處分不起訴確定之事實，有臺灣臺中地方法院檢察署不起訴處分書、臺灣臺中
    地方法院檢察署刑案資料查註紀錄表、臺灣高等法院被告全國前案紀錄表附卷可
    稽。此外，復有第一級毒品海洛因一袋扣案可稽；上開毒品經送請法務部調查局
    鑑驗結果，確含有第一級毒品海洛因成分，淨重零點五八公克，空包裝重零點三
    六公克，有法務部調查局九十三年十一月十八日調科壹字第一二００一四七四二
    號鑑定通知書一份在卷可憑。本件事證明確，被告右揭犯行，洵堪認定。
二、核被告甲○○所為，係犯毒品危害防制條例第十條第一項、第二項之施用第一級
    、第二級毒品罪。被告持有第一級、第二級毒品，進而施用，其持有之低度行為
    為施用之高度行為所吸收，均不另論罪。被告先後多次施用第一級毒品、第二級
    毒品之行為，時間密接、犯罪構成要件相同，顯係基於概括犯意為之，均應依連
    續犯規定，各以一罪論，並依法均加重其刑。被告右揭部分施用第一、二級毒品
    犯行雖未據起訴，本院認該部分與起訴部分具有連續犯之裁判上一罪關係，應為
    起訴效力所及，且經檢察官移送併案審理，自應併予審理。其所犯上開二罪，犯
    意各別，行為互殊，應予分論併罰。爰審酌被告前因施用毒品，經觀察、勒戒釋
    放後，猶再施用第一、二級毒品，惟念及施用毒品所生危害僅戕害自身健康，且
    犯後坦承犯行，態度良好等一切情狀，分別量處如主文所示之刑，並定其應執行
    刑。末查，被告前未曾受有期徒刑以上刑之宣告，有臺灣臺中地方法院檢察署刑
    案資料查註紀錄表及臺灣高等法院被告全國前案紀錄表附卷可稽，其乃一時短於
    思慮，致罹刑章，惡性尚屬輕微，且犯後坦承不諱，態度良好，經此刑之教訓，
    當知所警惕，本院認前開對其宣告之刑，以暫不執行為適當，爰併宣告緩刑，以
    啟自新。惟為確實使其有正確之法律觀念並提供必要之協助及督促，爰併依法宣
    告緩刑期內付保護管束，俾由地方法院檢察署之觀護人予以適當之督促，並發揮
    附條件緩刑制度之立意及避免短期自由刑執行所肇致之弊端。又扣案之第一級毒
    品海洛因一袋（淨重零點五八公克，空包裝重零點三六公克），為查獲之毒品，
    應依毒品危害防制條例第十八條第一項前段規定，併予宣告沒收銷燬之。
據上論斷，應依刑事訴訟法第二百七十三條之一第一項、第二百九十九條第一項前段
，毒品危害防制條例第十條第一項、第二項、第十八條第一項前段，刑法第十一條、
第五十六條、第五十一條第五款、第七十四條第一款、第九十三條第一項，判決如主
文。
本案經檢察官乙○○到庭執行職務
中      華      民      國    九十三    年     十二     月    二十八    日
                              臺灣臺中地方法院刑事第四庭
                                      法  官  王  鏗  普
右正本證明與原本無異。
如不服本判決，應於收受本判決後十日內向本院提出上訴書狀，其未敘述上訴理由者
，並得於提起上訴後十日內向本院補提理由書狀（均須按他造當事人之人數附繕本）
「切勿逕送上級法院」。
                                      書記官
中      華      民      國    九十三    年     十二     月    二十八    日
附錄本案論罪科刑法條全文：
毒品危害防制條例第十條
施用第一級毒品者，處六月以上五年以下有期徒刑。
施用第二級毒品者，處三年以下有期徒刑。
